【裁判字號】    89,簡,48
【裁判日期】    900118
【裁判案由】    廢棄物清理法
【裁判全文】
高雄高等行政法院簡易判決                             八十九年度簡字第四八號
    原      告  甲○○
    被      告  屏東縣屏東市公所
    代  表  人（市長）乙○○
右當事人間因違反廢棄物清理法事件，原告不服屏東縣政府中華民國八十九年八月三
十一日八十九年屏府訴字第二十七號訴願決定，提起行政訴訟。本院判決如左：
    主  文
原告之訴駁回。
訴訟費用由原告負擔。
    事實及理由
一、原告起訴主張：被告以原告在屏東縣屏東市○○路橋下牆柱違規張貼房屋出租廣
    告，經被告所屬清潔隊員於八十九年四月一日查獲，並向電信局查證廣告上之電
    話號碼為原告所有，即依違反廢棄物清理法第十二條第十款並依同法第二十三條
    第三款規定，以八十九年五月八日（八九）屏市清字第一五六四五號函處罰鍰新
    台幣（下同）四千五百元，惟原告在屏東市並無房子出租，自無張貼或噴漆廣告
    污染定著物情事，被告逕為處分，其處分自屬違法侵害原告權益，為此提起本件
    訴訟，聲明求為撤銷訴願決定及原處分。被告則以原告在屏東市○○路橋下牆柱
    任意張貼違規廣告，經被告所屬清潔隊員拍照存證，雖原告主張其未在上址張貼
    違規廣告，但被告前向電信單位查證，廣告上話號0000000使用者為原告
    本人，復經撥打該話號，該使用人回答，房子已租出去了，故被告依據廢棄物清
    理法第二十三條第三款規定，對原告裁處四千五百元罰鍰，於法有據等語置辯，
    並聲明求為判決駁回原告之訴。
二、按「在指定清除地區內嚴禁有左列行為：．．．十、張貼或噴漆廣告污染定著物
    。」又「有左列情形之一者，處四百元以上一千五百元以下罰鍰。經通知限期改
    善，仍未遵行者，按日連續處罰：．．．三、違反第十二條各款規定者。」分為
    廢棄物清理法第十二條第十款及第二十三條第三款所明定。
三、經查：被告所屬清潔隊員於八十九年四月一日，在屏東縣屏東市○○路橋下牆柱
    查獲違規張貼房屋出租廣告，並拍照存證，且經被告向中華電信屏東營運處查詢
    ，該廣告上之電話號碼用戶為原告，有照片一禎及中華電信屏東營運處用戶資料
    一紙附於原處分卷可憑，復經被告撥打該話號查證，受話者以「屏東房子已租出
    去了」應答，此併有錄音帶附卷可稽，復據本院當庭勘驗該錄音，原告亦不否認
    為其本人聲音，堪認該廣告確為原告張貼，原告空言否認，洵無可採，從而被告
    認定原告違反廢棄物清理法第十二條第十款規定，並依同法第二十三條第三款規
    定裁處罰鍰，要無不合。訴願決定予以維持，亦無不合，原告起訴意旨求予撤銷
    ，為無理由，應予駁回。並不經言詞辯論為之。
據上論結，本件原告之訴為無理由，依行政訴訟法第二百三十三條第一項、第九十八
條第三項前段，判決如主文。
中      華      民      國    九十    年      一      月     十八     日
                    高 雄 高 等 行 政 法 院  第 三 庭
                                         法  官  蘇秋津
右為正本係照原本作成。
如不服本判決，應於送達後二十日內，向本院提出上訴狀並表明上訴理由，如
於本判決宣示後送達前提起上訴者，應於判決送達後二十日內補提上訴理由書
（須按他造當事人人數附繕本）。
中      華      民      國    九十    年      一      月     十八     日
                                         法院書記官  朱  景  臨
附註：
行政訴訟法第二百三十五條（第一項、第二項）：
對於適用簡易程序之裁判提起上訴或抗告，須經最高行政法院之許可。
前項許可，以訴訟事件所涉及之法律見解具有原則性者為限。


司法院資訊處製作；財團法人民間司法改革基金會備份。
